最　高　行　政　法　院　裁　定
                                     100年度裁字第2378號
上  訴  人　籃于鈞
被 上訴 人　財政部臺灣省北區國稅局
代　表　人　吳自心
上列當事人間綜合所得稅事件，上訴人對於中華民國100年6月2
日臺北高等行政法院99年度訴更一字第102號判決，提起上訴，
本院裁定如下：
　　主  文
上訴駁回。
上訴審訴訟費用由上訴人負擔。
　　理  由
一、按對於高等行政法院判決之上訴，非以其違背法令為理由，
    不得為之，行政訴訟法第242條定有明文。依同法第243條第
    1項規定，判決不適用法規或適用不當者，為違背法令；而
    判決有同條第2項所列各款情形之一者，為當然違背法令。
    是當事人對於高等行政法院判決上訴，如依行政訴訟法第24
    3條第1項規定，以高等行政法院判決有不適用法規或適用不
    當為理由時，其上訴狀或理由書應有具體之指摘，並揭示該
    法規之條項或其內容；若係成文法以外之法則，應揭示該法
    則之旨趣；倘為司法院解釋或本院之判例，則應揭示該判解
    之字號或其內容。如以行政訴訟法第243條第2項所列各款情
    形為理由時，其上訴狀或理由書，應揭示合於該條項各款之
    事實。上訴狀或理由書如未依此項方法表明，或其所表明者
    與上開法條規定不合時，即難認為已對高等行政法院判決之
    違背法令有具體之指摘，其上訴自難認為合法。
二、本件上訴人為「好鄰居藥局」、「保健藥局」、「雙和好鄰
    居藥局」、「好家人診所」及「雙和好家人診所」之實際出
    資經營者；另自民國89年1月起至3月止與訴外人吳智權合夥
    經營「泰山好鄰居藥局」（89年4至9月則由吳智權獨資經營
    ）。被上訴人初查以上開6家診所與藥局89年度綜合所得稅
    結算申報，未提示帳證供核，故依查得收入資料及費用標準
    分別核定執行業務所得為新臺幣（下同）505,767元、2,275
    ,855元、1,035,400元、1,749,877元、335,160元及2,721,5
    67元。嗣財政部臺灣省南區國稅局（下稱南區國稅局）依法
    務部調查局北部機動組（下稱調查局北機組）查獲通報「泰
    山好鄰居藥局」實際出資經營者為上訴人及吳智權，遂將該
    執行業務所得按上訴人合夥經營期間盈餘分配比例1/2核算
    為453,595元，復經調查局北機組及南區國稅局查獲上訴人
    為實際出資者，以聘僱他人方式，利用登記負責人林永奢等
    5人及張學霖（下稱林永奢等6人）名義開設連鎖式診所及藥
    局，逐月向中央健康保險局申領健保醫療藥費給付，所得悉
    由上訴人或由上訴人與吳智權提領支用而未據實申報，乃以
    94年1月18日電防六字第09478001920號函通知被上訴人並轉
    知其所轄中和稽徵所（下稱中和稽徵所）將89年度核定林永
    奢等5人之執行業務所得改歸課於上訴人；另「泰山好家人
    診所」登記負責醫師為吳智權，89年1月至3月份實際為上訴
    人及吳智權合夥共同經營，南區國稅局遂將原核定吳智權執
    行業務所得193,488元中13,320元改歸課上訴人，合計為466
    ,915元，通報中和稽徵所歸課上訴人綜合所得稅，該稽徵所
    乃以94年12月15日第0960000332號綜合所得稅核定通知書檢
    附稅額繳款書，分別核定其執行業務所得為505,767元、2,2
    75,855元、1,035,400元、1,749,877元、335,160元及466,9
    15元，總計為6,368,974元，綜合所得總額7,104,552元，補
    徵稅額2,024,026元，被上訴人另以95年1月16日95年度財綜
    所字第Z0000000000000號處分書檢附罰鍰繳款書，按所漏稅
    額1,990,699元處0.5倍罰鍰995,300元（計至百元止）。上
    訴人不服，申請復查，經被上訴人以96年5月21日北區國稅
    法二字第0960018255號復查決定以原核定上訴人取自泰山好
    鄰居藥局執行業務所得應為137,778元，准予追減315,817元
    ，變更核定執行業務所得為6,053,157元，重行核算按所漏
    稅額1,864,373元處0.5倍罰鍰932,100元（計至百元止），
    其餘申請駁回。上訴人仍表不服，循序提起行政訴訟。案經
    臺北高等行政法院以96年度訴字第3926號判決（下稱更審前
    之原判決）駁回上訴人之訴。上訴人不服，提起上訴，經本
    院以99年度判字第931號判決（下稱本院99年度判決）廢棄
    更審前原判決，將本件發回原審法院更行審理，復經原審法
    院以99年度訴更一字第102號判決（下稱原判決）駁回上訴
    人之訴。
三、上訴人對於高等行政法院判決上訴，主張：
（一）林惠瑜法官曾參與更審前之原判決，依行政訴訟法第19條
      第5款及第243條第2項第2款規定，為判決當然違反法令，
      應予廢棄。
（二）林永奢等6人為系爭藥局、診所之執行業務者，而財政部
      核定之費用標準具相當之客觀性，足以反應成本費用支出
      情形，上開事實既經原審所肯認，詎原審又認本件並無以
      費用標準計算成本費用支出之適用，是原判決顯有理由矛
      盾之違法。
（三）依本院99年度判決，上訴人支付予林永奢等6人之工作津
      貼及執照費，並非薪資所得性質，故未隱含於執行業務者
      費用標準其中，即應另為扣除，並無重覆扣除之虞，原判
      決未以本院99年度判決所為廢棄理由之法律上判斷為其判
      決基礎，有違行政訴訟法第260條第3項及所得稅法第11條
      第1項規定等語，為其論據。
四、本院查：
（一）按87年10月28日修正公布之行政訴訟法（下稱舊行政訴訟
      法）第19條第5款規定：「法官有左列情形之一者，應自
      行迴避，不得執行職務：…五、曾參與該訴訟事件之前審
      裁判或更審前之原裁判者。…」次按99年1月13日修正公
      布，99年5月1日施行之行政訴訟法（下稱新行政訴訟法）
      第19條第5款規定：「法官有下列情形之一者，應自行迴
      避，不得執行職務：…五、曾參與該訴訟事件之前審裁判
      。…」其立法理由第2點為：「配合民事訴訟法第32條第7
      款有關法官自行迴避之事由，刪除本條第5款後段『或更
      審前之原裁判者』等文字。」再按「民事訴訟法第33條至
      第38條之規定，於本節準用之。」為新行政訴訟法第20條
      所規定。復按「遇有下列各款情形，當事人得聲請法官迴
      避：一、法官有前條所定之情形而不自行迴避者。…」為
      92年2月7日修正公布之民事訴訟法（下稱新民事訴訟法）
      第33條第1項第1款所明定。經查原審法院於99年10月8日
      收案（即原審99年度訴更一字第102號），因行政訴訟法
      第19條、第20條、新民事訴訟法第33條第1項第1款係屬程
      序規定，依「實體從舊，程序從新」之法律適用原則，有
      關法官之迴避，自應適用上揭新行政訴訟法第19條、第20
      條、新民事訴訟法第33條第1項第1款規定。且因該新行政
      訴訟法第19條第5款已無「或更審前之原裁判者」等文字
      ，則曾參與更審前之原判決之法官林惠瑜自無應自行迴避
      原審99年度訴更一字第102號事件之情形。
（二）經核，原判決業依本院99年度判決發回意旨調查審認，論
      明系爭所得應屬「其他所得」性質，依所得稅法第14條第
      1項第10類規定，其所得額之計算方式應「以其收入額減
      除成本及必要費用後之餘額為所得額」，則依調查所得之
      收入減除成本、費用後，重新計算上訴人取自系爭藥局及
      診所之其他所得合計應為55,522,464元，因較原復查決定
      認定之6,053,157元為高，基於行政救濟不利益變更禁止
      原則，復查決定所認定之金額6,053,157元，應予以維持
      等情，尚無不合。上訴人其餘上訴理由，核係就原審取捨
      證據、認定事實之職權行使，指摘其為不當，並就原審已
      論斷者，泛言未論斷，或就原審所為論斷，泛言其論斷矛
      盾，而非具體表明合於不適用法規、適用法規不當、或行
      政訴訟法第243條第2項所列各款之情形，難認對該判決之
      如何違背法令已有具體之指摘。依首開規定及說明，應認
      其上訴為不合法。
五、據上論結，本件上訴為不合法。依行政訴訟法第249條第1項
    前段、第104條、民事訴訟法第95條、第78條，裁定如主文
    。
中　　華　　民　　國　　100　 年　　9　　 月　　29　　日
                    最高行政法院第七庭
                        審判長法官　蔡　進　田
                              法官　吳  東  都
                              法官　陳  金  圍
                              法官　蕭  惠  芳
                              法官　江　幸　垠

以  上  正  本  證  明  與  原  本  無  異
中　　華　　民　　國　　100　 年　　9　　 月　　30　　日
　　　　　　　　　　　　　　　書記官　邱　彰　德